【裁判字號】    89,婚,226
【裁判日期】    890710
【裁判案由】    履行同居
【裁判全文】
臺灣彰化地方法院民事判決  八十九年度婚字第二二六號
    原      告  丙○○
    訴訟代理人  邱垂勳律師
    被      告  乙○○      .
                            現.
    訴訟代理人  甲  ○      住.
右當事人間請求履行同居事件，本院判決如左：
     主    文
被告應與原告同居。
原告其餘之訴駁回。
訴訟費用由被告負擔。
    事    實
甲、原告方面：
一、聲明：被告應與原告於彰化縣溪湖鎮○○○路一０四號履行同居。
二、陳述：
 （一）兩造於民國八十三年十月十四日結婚，婚後夫妻感情尚稱和睦，並育有二名
       子女。惟近年來，被告之情緒不甚穩定，經常無故或因細故離家，置原告及
       二名年幼子女不顧，八十九年二月二十七日，被告再度離家，迄今二個多月
       均不願返家，原告幾番勸說被告回家共同生活，被告仍拒絕返家與原告履行
       同居生活，為此提起本件訴訟。
 （二）原告並沒有毆打過被告，原告之母親及姊妹也沒有因被告生病而用言語諷刺
       或有排斥被告之行為，原告很希望被告能回來一家團圓。
三、證據：提出戶籍謄本二份為證。
乙、被告方面：
一、聲明：求為判決原告之訴駁回。
二、陳述：
    被告於八十九年二月二十七日離開原告返回娘家休養身體，被告迄今不敢再回去
    與原告同居，此乃因被告於八十四年間罹患癌症後，原告之母親及姊妹就因此時
    常以言語諷刺被告，並非常排斥被告，使被告精神上無法承受，又原告也曾於八
    十八年底，在家裡毆打被告二次，但被告並未去驗傷，被告受此虐待，實有不能
    同居之正當理由。
    理    由
一、原告主張兩造夫妻關係現仍存續中，被告於八十九年二月二十七日離家，迄今不
    履行同居義務之事實，有原告提出之戶籍謄本二件在卷可稽，復為被告所不爭執
    ，足認被告確實未與原告同居，原告之主張自堪信為真實。本件所應審酌者，乃
    被告不能與原告同居是否有正當理由。
二、按夫妻互負同居之義務，民法第一千零零一條前段定有明文。本件兩造係夫妻關
    係，惟被告現在未與原告同居，有不履行同居義務之情事，被告雖辯稱：原告於
    八十八年底曾毆打被告二次，原告之母親及姊妹因被告生病而用言語諷刺或有排
    斥被告之行為，被告實有不能同居之正當理由等語，惟此為原告所否認，而被告
    亦自承：原告毆打被告及原告之家人諷刺被告，被告均無證據等語，被告就其有
    不能同居之理由並無法舉證證明，難認被告目前有不能履行同居義務之正當理由
    ，足認被告之抗辯洵不足採信，是原告依上開規定訴請被告履行同居，依法應予
    准許。至於被告應與原告共同生活（同居）於何處，依民法第一千零零二條第一
    項之規定，應由雙方共同協議，未為協議或協議不成時，另由兩造聲請法院定之
    ，原告於兩造未為協議或協議不成前，即同時訴請被告應與原告於彰化縣溪湖鎮
    ○○○路一０四號履行同居，於法不合，此部分之請求應予駁回。
三、據上論結，本件原告之訴為一部有理由，一部無理由，爰依民事訴訟法第七十九
    條但書，判決如主文。
中      華      民      國    八十九    年      七      月      十      日
                                      臺灣彰化地方法院民事第一庭
~B法      官  胡文傑
右為正本係照原本作成
如對本判決上訴應於判決送達後廿日向本院提出上訴狀
~B法院書記官  張西武
中      華      民      國    八十九    年      七      月      十      日


司法院資訊處製作；財團法人民間司法改革基金會備份。
